【裁判字號】    89,沙簡上,274
【裁判日期】    891230
【裁判案由】    賭博
【裁判全文】
臺灣臺中地方法院刑事判決                      八十九年度沙簡上字第二七四號
    上  訴  人  甲○○
    即  被  告
右上訴人因賭博案件，不服本院沙鹿簡易庭八十九年度沙簡字第二四九號，中華民國
八十九年五月十日第一審簡易判決（聲請案號：台灣台中地方法院檢察署八十九年度
偵字第五一九八號），提起上訴，本院判決如左：
    主  文
原判決撤銷。
甲○○在公眾得出入之場所賭博財物，處罰金伍仟元，如易服勞役，以參佰元折算壹
日。扣案之電動賭博機具「小瑪琍」壹台（含ＩＣ板壹塊）、賭資新臺幣玖拾元，均
沒收。
    事  實
一、甲○○係台中縣大雅鄉○○村○○路○段四八號金聲小吃部之負責人，於民國八
    十八年十二月六日在上開公眾得出入之場所，擺設賭博性電動機具「小瑪琍」一
    台，與不特定之客人賭博財物。賭客以新台幣（下同）十元開機，若押中可得數
    倍之分數，並可洗分退幣，若未押中，投注之金額即歸甲○○所有。嗣於八十八
    年十二月六日二十一時十分許，適有賭客林金生（業經判決確定）在上址賭玩，
    為警當場查獲，並扣得上開賭博性電動機具一台（含ＩＣ板壹塊）、機具內之賭
    資九十元。
二、案經台中縣警察局豐原分局報請臺灣臺中地方法院檢察署檢察官偵查後，聲請簡
    易判決處刑。
    理  由
一、訊據被告甲○○矢口否認右開犯行，辯稱其將電動機具置於房間內，並未以之營
    業，從事賭博之行為，更無涉及常業賭博之犯行，林金生乃其大伯，當時在修理
    該台電動機具云云。經查：右開事實業據被告於警訊中坦承不諱在卷，核與林金
    生於警訊時供稱其當時係在賭玩該台電動機具之詞相符，復有上開賭博性電動機
    具一台（含ＩＣ板壹塊）及機具內起出之賭資九十元等物扣案可資佐證，事證明
    確，被告右開賭博之犯行，堪以認定，其上開辯解，不足採認。
二、核被告甲○○所為，係犯刑法第二百六十六條第一項前段之賭博罪。原審變更起
    訴法條為同法第二百六十七條之常業賭博罪，尚乏依據，被告上訴意旨稱其並無
    常業賭博之犯行，為有理由，應由本院予以撤銷改判。爰審酌被告之素行、犯罪
    動機、目的、手段、所生危害、犯後態度等一切情狀，量處如主文所示之刑，並
    諭知易服勞役之折算標準。至扣案之電動賭博機具「小瑪琍」一台、賭資九十元
    ，應依刑法第二百六十六條第二項之規定宣告沒收。
據上論斷，應依刑事訴訟法第四百五十五條之一第三項、第一項、第三百六十九條第
一項前段、第三百六十四條、第二百九十九條第一項前段，刑法第二百六十六條第一
項前段、第二項、第四十二條第二項，罰金罰鍰提高標準條例第一條前段、第二條前
段，判決如主文。
中      華      民      國      八十九    年    十二    月    三十      日
          審判長法  官  蔡  名  曜
                                                法  官  張  靜  琪
                                                法  官  莊  深  淵
右正本證明與原本無異。
                                        書記官
中      華      民      國      九十      年     一     月      四      日


司法院資訊處製作；財團法人民間司法改革基金會備份。
